---
title: "Tugas UAS PADK"
author: "Raziqizzan Putrandi"
date: "2023-12-05"
output:
   html_document:
    toc: true
    toc_float:
      collapsed: true
      smooth_scroll: false
---

### Library

```{r}
library(readxl)
library(pscl)
library(car)
library(rcompanion)
library(rms)
library(lmtest)
```

# Input data

data yang digunakan ialah :
$y = event$ 
$x1 = age$ 
$x2 = gender$ 
$x3 = industry$
$x4 = way$


```{r}
datapadk <- read_excel("C:\\Users\\User\\Documents\\raziq\\semseter 5\\PADK\\Data tugas 2 sesi UAS.xlsx")

## Peubah yang digunakan (y = event, x1 = age, x2 = gender, x3 = industry)
## jadikan peubah gender dan industry menjadi factor
datapadk$`event(Y)` <- as.factor(datapadk$`event(Y)`)
datapadk$gender <- as.factor(datapadk$gender)
datapadk$industry <- as.factor(datapadk$industry)
datapadk$way <- as.factor(datapadk$way)
datapadk$profession <- as.factor(datapadk$profession)
head(datapadk)
```

# Pembuatan model regresi logistik berganda

```{r}
model1 <- glm(`event(Y)`~age+gender+industry, data = datapadk, family = binomial(link = 'logit'))
summary(model1)
```

## Dugaan Peluang beberapa peubah untuk umur 25 tahun

```{r}
MB <- 1.063-0.012*25
MA <- 1.101-0.012*25
FB <- 1.026-0.012*25
FA <- 1.026-0.012*25
Dugaan_Peluang <- data.frame( "Kategori" =c("Male Banks","Male Agriculture","Female Banks","Female Agriculture"),"Dugaan" = c(MB,MA,FB,FA))
Dugaan_Peluang
```

## odds ratio perbandingan beberapa peubah dan peubah yang lain tetap

```{r}
LvsP <- exp(0.037)
BvsA <- exp(0.038)
odds_ratio <- data.frame( "Kategori" =c("Laki-Laki vs Perempuann","Banks vs Agriculture"),"Odds ratio" = c(LvsP,BvsA))
odds_ratio
```

# UJI Diagnostik

## Multikolinieritas

```{r}
vif(model1)
```


## Uji Simultan

```{r}
anova(model1, test="LRT")
# Tolak H0
```

## UJI Wald

```{r}
Anova(model1, test="Wald")
# Tolak H0
```

# Seleksi model

## Forward

```{r}
model_forward <- step(model1, direction = "forward")
summary(model_forward)
```

## Backward

```{r}
model_backward <- step(model1, direction = "backward")
summary(model_backward)
```

## Perbandingan model stepwise berdasarkan AIC

```{r}
aic_model <- data.frame( "Metode Stepwise" =c("Model awal","Forward","Backward"),"AIC" = c(model1$aic,model_forward$aic,model_backward$aic))
dplyr::arrange(.data=aic_model, AIC)
```

# Uji kelayakan model

## Uji hosmer Lemeshow

```{r}
library(generalhoslem)
logitgof(datapadk$`event(Y)`,fitted(model_backward))
#Terima H0
```

